# 应交税费的资产负债披露与现金流

提问人：18691570661 时间：2023-02-08 13:27:23
@chenyiwei
陈版主，两个问题求教
1 、期初有 100 万元应交税费增值税贷方余额，本期收到进项发票 180 万，本期实缴 20 万，期末借方余额 260 万，重分类到其他流动资产。那现支付的税费在现金流量表肯定是 20 万。应交税费披露借贷方的时候，如果要和现金流勾稽，本期实缴写 20 万，本期应交倒挤就会变成负数-80万。这样该怎么处理？
2 、应交税费是否继续核算残保金？如果核算，其现金流是否应当列报为支付的其他与经营活动有关的现金？

回答人：chenyiwei
1 、建议与税务机关沟通，确定能否以本期进项税额 180 万元抵减前期未缴税额 80 万元。如果不能抵减，则前期未交 80 万元挂应交税费，本期进项税额 180 万元挂其他流动资产（并关注该项资产是否有可能发生减值）。这样在应交税费的附注中，期初应交 100 万，本期已交 20 万，期末应交 80 万元。
如果可以抵减的，则期末其他流动资产 100 万，应交税费为零，这样在应交税费的附注中，期初应交 100 万，本期已交 100 万，期末应交 0 。
2 、残保金在利润表中不列入“税金及附加”，相应地在资产负债表中继续在其他应付款列报。